臺灣板橋地方法院民事判決　　　　　　 95年度家訴字第136號
原　　　告　甲○○　
　　　　　　　　　　　　○樓
法定代理人  乙○○   
訴訟代理人　鄭志正律師
被　　　告　丙○○　

上列當事人間請求履行同居事件，經本院於民國95年12月19日言
詞辯論終結，判決如下：
    主  文
被告應自本判決確定之日起至原告成年止，於每月五日前，按月
給付原告新台幣壹萬元，如有一期未付，視為全部到期。
訴訟費用由被告負擔。
    事實及理由
一、原告起訴主張：被告於91年5 月12日與原告之母乙○○結婚
    ，於同年○月○○日生下原告，嗣經DNA 鑑定結果，被告為原
    告之生父。因被告於婚姻關係中曾多次對原告之母乙○○施
    以家庭暴力，經乙○○向鈞院聲請核發通常保護令獲准，雙
    方並於民國94年9 月30日協議離婚，並於同日辦理離婚登記
    完畢。雙方協議原告權利義務之行使或負擔由原告之母乙○
    ○任之，有離婚協議書可證。惟被告與原告之母離婚後，原
    告之母乙○○，因學歷不高，收入微薄，故現為臺北縣三重
    市之低收入戶，經濟能力較差。被告為原告之生父，依民法
    第1116條及同條之2 之規定，對原告應負扶養義務，不因離
    婚受影響，故原告依行政院主計處編92年度家庭收支概況調
    查報告請求被告每月給付原告1 萬元扶養費，自屬有理由，
    聲明：求為判決如主文所示。提出本院民事通常保護令裁定
    1 份、戶籍謄本、三重市公所低收入戶證明、行政院主計處
    編92年度家庭收支概況調查報告各1 份為證。
二、被告則以：原告之法定代理人乙○○與被告認識係在90年2
    月，當時為有夫之婦，竟稱已離婚並無子，致被告與她持續
    交往，然原告之母騙光被告之積蓄330 萬元，及4 年之薪資
    與退休金，償還其房屋貸款及股票債務，被告現僅以退休俸
    勉強度日，過清淡之生活。被告已聲請鈞院改定兩造所生之
    子甲○○之監護人，原告之請求為無理由等語置辯。聲明駁
    回原告之訴，訴訟費用由原告負擔。提出本院94年度加護抗
    字第12號通常保護令準備程序筆錄、95年度家護抗字第29號
    裁定各1 份、國軍退除役官兵俸金發放通知單2 紙、郵政存
    簿儲金簿、銀行存摺各1 份、公務人員退休撫卹基金管理委
    員會發放退休俸通知單1紙為證。
三、原告主張被告於91年5 月12日與原告之母乙○○結婚，嗣於
    94年9 月30日協議離婚，並於同日辦理離婚登記完畢。雙方
    協議原告由原告之母乙○○擔任監護人，有離婚協議書可證
    。因原告之母乙○○，學歷不高，收入微薄，故現為臺北縣
    三重市之低收入戶，被告為原告之父，依法對原告有扶養義
    務等情，已據其提出戶籍謄本、三重市公所低收入戶證明等
    為證，並為被告所不爭執，堪信為真。
四、按父母對於未成年子女之扶養義務，不因結婚經撤銷或離婚
    而受影響，民法第1116條定有明文。本件原告之母與被告已
    辦理離婚登記，並協議原告之權利義務之行使或負擔，由原
    告之母乙○○任之，已如前述，被告為原告之生父，與原告
    之母乙○○對對未成年之原告依法均有扶養義務，次按扶養
    之程度，應按受扶養權利者之需要，與負扶養義務者之經濟
    能力及身分定之；負扶養義務者有數人，而其親等同一時，
    應各依其經濟能力分擔義務，民法第1114條、1119條、第11
    15條第1 項分別定有明文。經查，原告甲○○係係未成年人
    ，正值學習階段，需要他人悉心教育照顧，並有食衣住行育
    樂等基本生活需要。參酌行政院主計處編印之中華民國臺灣
    地區94年家庭收支調查報告資料，臺北縣平均每戶年消費支
    出為701,07 6元（平均每戶人口數為3.42人），折算每人每
    月消費支出為17,083元（701,076 ÷3.42÷12=17,083 ，元
    以下四捨五入）。另審酌被告雖已退休，惟每月收入為5 萬
    餘元，而原告之母在工廠工作，月入則為2 萬3 千餘元，分
    據原告之訴訟代理人及被告陳述在卷，並有原告之母之薪資
    表及被告之國軍退除役官兵俸金發放通知單2 紙、郵政存簿
    儲金簿、銀行存摺各1 份、公務人員退休撫卹基金管理委員
    會發放退休俸通知單1 紙可證，且為兩造所不爭執，足認被
    告與原告之母尚無不能工作以扶養未成年子女之情形，且依
    收入、現有財力情形比較，被告以負擔三分之二為適當，從
    而，原告請求被告應分擔未成年子女即原告甲○○之生活消
    費支出，每月以1 萬元，尚屬適當。故原告請求被告自
    本判決確定之日起至原告成年止，按月於每月五日前給付原
    告扶養費用1 萬元，即屬有據，應予准許。又因命給付扶養
    費之部分，核其性質係屬非訟事件，本院本得依職權為之，
    且按月給付之金額不高，為恐日後原告有拒絕或拖延之情，
    而不利子女之利益，爰並諭知定分期給付遲誤一期履行者，
    其後之期間視為亦已到期，以維子女之最佳利益。
五、本件事證已臻明確，兩造其餘主張、陳述及證據方法，與本
    判決之結果均已不生影響，爰不一一論駁，併此敘明。
六、結論，原告之訴為有理由，並依民事訴訟法第78條判決如主
    文。

中　　華　　民　　國　　96　　年　　1 　　月　　2 　　日
                  家事法庭  法　官　林錫凱
以上正本證明與原本無異
如對本判決不服，應於判決送達後20日內向本院提出上訴狀
中　　華　　民　　國　　96　　年　　1 　　月　　2 　　日
                            書記官　王波君
